臺灣花蓮地方法院刑事裁定             100年度撤緩字第77號
聲  請  人  臺灣花蓮地方法院檢察署檢察官
受  刑  人  張品祥
上列受刑人因違反槍砲彈藥刀械管制條例案件（臺灣高等法院花
蓮分院97年度上訴字第285 號），經聲請人聲請撤銷緩刑之宣告
（100年度執聲字第445號），本院裁定如下：
    主  文
張品祥之緩刑宣告撤銷。
    理  由
一、聲請意旨略稱：受刑人張品祥因犯槍砲彈藥刀械管制條例案
    件，經臺灣高等法院花蓮分院於民國98年3月13日以97 年度
    上訴字第285號（97年度偵字第438號）判決判處有期徒刑 1
    年10月，併科罰金新臺幣（下同）3萬元，緩刑3年，於98年
    3 月28日確定在案。乃於緩刑期前即97年7月30 日犯毀損罪
    ，復於緩刑期內即98年3月底某日至99年1月27日間更犯強制
    罪等案，經臺灣高等法院花蓮分院於100年8月19日以100 年
    度上訴字第109號判處有期徒刑2年確定。核受刑人所為，已
    合於刑法第75條第1項第1款、第75條之1第1項第1 款所定撤
    銷緩刑宣告之原因，爰依刑事訴訟法第476 條規定聲請撤銷
    等語。
二、按緩刑期內因故意犯他罪，而在緩刑期內受逾6 月有期徒刑
    之宣告確定者，撤銷其宣告；緩刑期前因故意犯他罪，而在
    緩刑期內受6 月以下有期徒刑、拘役或罰金之宣告確定者，
    足認原宣告之緩刑難收其預期效果，而有執行刑罰之必要者
    ，得撤銷其宣告；緩刑期內因故意犯他罪，而在緩刑期內受
    6 月以下有期徒刑、拘役或罰金之宣告確定者，足認原宣告
    之緩刑難收其預期效果，而有執行刑罰之必要者，得撤銷其
    宣告撤銷之聲請，刑法第75條第1項第1款、第75條之1第1項
    第1款、第2款分別有明文規定。次按被告受緩刑宣告後，如
    欲撤銷其緩刑宣告，除需被告合於刑法第75條之1第1項所規
    定之4 款法定事由外，尚須以「足認原宣告之緩刑難收其預
    期效果，而有執行刑罰之必要者」，法院始「得」依職權裁
    量撤銷之；法院於上揭「得」撤銷緩刑之情形，法官應依職
    權本於合目的性之裁量，妥適審酌被告所犯前後數罪間，關
    於法益侵害之性質、再犯之原因、違反法規範之情節是否重
    大、被告主觀犯意所顯現之惡性及其反社會性等情，是否已
    使前案原為促使惡性輕微之被告或偶發犯、初犯改過自新而
    宣告之緩刑，已難收其預期之效果，而確有執行刑罰之必要
    。再按緩刑之宣告應撤銷者，由受刑人所在地或其最後住所
    地之地方法院檢察官聲請該法院裁定之，刑事訴訟法第 476
    條亦有明文。而查，受刑人張品祥之住所地為花蓮縣玉里鎮
    路○○○街10號，有個人戶籍資料查詢結果1 紙在卷可稽，
    揆諸上開規定，本院就本案應有管轄權，合先敘明。
三、經查：
(一)受刑人因犯未經許可持有可發射金屬具有殺傷力之槍枝罪，
    經本院以97年度訴字第220號判處有期徒刑1年10月，併科罰
    金3萬元，經臺灣高等法院花蓮分院以97年度上訴字第285號
    駁回上訴，並宣告緩刑2年，於98年3月28日確定（下稱前案
    ），復於緩刑期前即97年7月30日犯毀損他人物品罪1次（下
    稱第一罪），於緩刑期內即98年3月底某日犯強制罪1次（下
    稱第二罪）、99年2月17日上午3時許犯毀損他人物品罪1 次
    （下稱第三罪）、99年1月27日下午8時許犯強制罪、恐嚇危
    害安全罪各1次（下稱第四罪、第五罪），經本院以99 年度
    訴字第404號分別判處有期徒刑5月、4月、8月、8月、5月，
    並定應執行有期徒刑2年，經臺灣高等法院花蓮分院以100年
    上訴字第109號駁回上訴，於100年8月19 日確定在案，此有
    卷附之各該刑事判決及臺灣高等法院被告前案紀錄表各1 份
    在卷可稽。
(二)第三罪及第四罪部分，受刑人顯係於緩刑期內因故意犯他罪
    ，而在緩刑期內受逾6 月有期徒刑之宣告確定，是聲請人聲
    請撤銷受刑人前揭緩刑之宣告，與刑法第75條第1項第1款規
    定相符，應予准許。
(三)第一罪、第二罪、第五罪部分，受刑人顯係於緩刑前及緩刑
    期內因故意犯他罪，而在緩刑期內受6 月以下有期徒刑之宣
    告確定，審酌受刑人於前案係犯未經許可持有可發射金屬具
    有殺傷力之槍枝罪，該罪之立法目的係因具有殺傷力之槍枝
    對於人民之生命、身體、自由、財產安全危害重大，為維護
    社會秩序而有處罰之必要，又第一罪、第二罪及第五罪之保
    護法益為個人自由法益，且常見持具有殺傷力之槍枝違犯毀
    損、強制、恐嚇危害安全等暴力犯罪，可認受刑人前後違犯
    之各罪間，保護法益性質近似，復受刑人明知其仍於緩刑期
    內，竟不知謹慎行為，多次故意實施罪質近似之強制及恐嚇
    等行為，顯見受刑人缺乏悔過遷善之心，法治觀念淡薄，足
    徵其未因受前案刑事偵審裁判而有所警惕或萌生悔意，原宣
    告之緩刑難收預期效果，有執行刑罰之必要，聲請人上開之
    聲請，核與刑法第75條之1第1項第1款、第2款等規定並無不
    合，而應准許。
四、依刑事訴訟法第476條，刑法第75條第1項第1款、第75條之1
    第1項第1款、第2款，裁定如主文。
中    華    民    國   100    年    10    月    25    日
                  刑事第一庭    法  官  施建榮
上列正本證明與原本無異。
如對本裁定不服，應於送達後5 日內，向本院提出抗告狀（應抄
附繕本）。
中    華    民    國   100    年    10    月    28    日
                                書記官